# 结构化主体合并报表中递延所得税处理

提问人：hrbsuzhi 时间：2016-02-25 15:30:22
各位高人，遇到一个问题向大家请教： 我们公司做为管理人发行了一支私募证券投资基金，规模 1000 万。自有资金认购了60%的份额，即 600 万。做为可供出售金融资产处理。年末基金净值跌到0.8，我做在公司报表上做了正常处理，即确认可供公允变动-120，其他综合收益-120；递延所得税 30 ，其他综合收益 30 。根据新准则对于结构化主体的要求，我们认定该基金符合结构化主体合并报表要求，对基金进行合并。合并时冲回了单体报表上计入其他综合收益的递延所得税。 现在问题是，这支基金本身报表净利润-200万。我们合并时是否需要在合并过程中再对这 200 万计提25%递延所得税？该递延所得税如果需要计提，是进综合收益还是所得税费用呢？请大家帮忙分析一下。谢谢！

回答人：chenyiwei
首先，如果确实对该基金具有控制权的，则个别报表中确认为“可供出售金融资产”并按公允价值进行后续计量是不恰当的。应确认为“其他非流动资产”并按成本进行后续计量（类似于对子公司的股权投资）。 其次，该基金本身不是企业所得税的纳税人，合并报表层面能否就其亏损确认递延所得税，取决于未来该项损失通过清算分配等途径体现在本企业个别报表层面时，税务机关是否允许该损失在本企业税前扣除。如果允许扣除且预计事实损失发生时本企业可有足够多的应纳税所得额的，则可以确认递延所得税资产。

提问人：baograsshoot 时间：2016-05-08 00:48:37
对于归属于其他投资者40%的公允价值变动部分亏损 80 万，合并抵消分录是怎样的？请教

回答人：chenyiwei
合并报表层面可作为利息支出的减项。

提问人：baograsshoot 时间：2016-05-08 19:05:35
谢谢chen版主回复，让我受宠若惊。 对于这个问题，是否有比较统一的处理办法？ 另外，成本后续计量结构化主体本身并不会对报表产生影响，因为在合并过程中也需要调整成为用公允价值或者类似权益法核算投资的期末账面价值，不知这样理解是否准确。

回答人：chenyiwei
目前对此问题尚无明确、统一的处理方法。成本法后续计量对结构化主体的投资不影响合并报表编制。

提问人：youinme 时间：2017-08-22 16:16:52
陈版问个问题，如果我购买了一个资管计划，我持60%，对其进行控制，且该资管计划全部用于购买上市股票那么： 1 、在个别报表上，我要效仿长期股权投资成本法，将其作为其他资产成本法核算，但是放在其他资产里感觉比较奇怪；或者我放入指定以公允价值里，然后根据该资管计划的净资产变化，计入公允价值损益，同时确认递延税。这应该是哪种做法？ 2 、在合并报表中，如果我对其控制，那么我就要对这个资管计划的报表进行合并，一般该资管计划都会托管给托管行，托管行提供估值表也就是资管计划的报表，但是报表中并不会对公允价值变动提递延税，如果我要把该报表合并进来，需要对递延税进行调整么？
多谢

回答人：chenyiwei
1 、如果购入股票的目的不是交易性的，则将该资管计划定义为交易性资产也不合适，个别报表层面还是建议成本法核算其他非流动资产。 2 、需要调整。